【裁判字號】    89,交易,618
【裁判日期】    900831
【裁判案由】    過失傷害
【裁判全文】
臺灣板橋地方法院刑事判決                        八十九年度交易字第六一八號
    公  訴  人  臺灣板橋地方法院檢察署檢察官
    被      告  丙○○
                甲○○
右列被告因過失傷害案件，經檢察官提起公訴（八十九年度偵字第一０三七九、四二
四號），本院判決如左：
    主  文
丙○○因過失傷害人，處拘役伍拾日，如易科罰金，以參佰元折算壹日。
甲○○因過失傷害人，處罰金參仟元，如易服勞役，以參佰元折算壹日。
    事  實
一、丙○○於民國（下同）八十八年十一月十二日十五時十分許，駕駛車牌號碼Ｐ６
    ─八八八一號之自用小客車搭載丁○○及陳竣澤，沿台北縣泰山鄉○○路直行，
    由楓江路往環河路方向行駛，行經環河路口時，應注意車輛行經無號誌交岔路口
    時，左方車應暫停讓右方車先行，而依當時情形，又無不能注意之情事，竟疏未
    注意，於通過上開交岔路口時貿然轉彎，致撞及沿台北縣泰山鄉○○路往新五路
    行駛，於行經無號誌交岔路口亦未注意減速慢行，由甲○○所駕駛之ＦＴ─七七
    七二號後面搭載乙○○之自小客車，致丙○○受有左臉壓扭傷臉痛（經撤回告訴
    ）；丁○○受有左肩撞傷疼痛、額部亦撞傷及臉痛；乙○○受有顏面深部裂傷七
    公分乘二公分乘二公分、兩膝擦傷各約五公分之傷害。
二、案經乙○○、丁○○訴由台北縣警察局新莊分局報請台灣板橋地方法院檢察署檢
    察官偵查起訴。
    理  由
一、訊據被告丙○○對於上揭過失傷害犯行坦承不諱，核與被害人乙○○指訴之情節
    相符，並有診斷證明書一紙在卷可稽。訊據被告甲○○固承認於右揭時、地發生
    車禍肇事之事實，惟矢口否認有何過失傷害犯行，辯稱：被害人丁○○所提出之
    診斷證明書日期係在車禍之後，其受傷應係在車禍之後，並非車禍所致云云，然
    查：被告甲○○之上開過失傷害犯行，業據被害人丁○○、丙○○指述在卷，並
    有丁○○之診斷證明書一紙及道路交通事故調查報告表、車損照片五幀在卷可參
    且車輛行至無號誌之交岔路口時，應減速慢行，作隨時停車之準備。又車輛行至
    無號誌交岔路口．．．如同為直行車或轉彎車者，左方車應暫停讓右方車先行。
    道路交通安全規則第九十三條第一項第四款、第一百零二條第一項第二款各定有
    明文。被告等駕車自應注意上述道路交通安全規定，且依當時路狀，又無不能注
    意之情形，竟疏不注意為之，以致肇事，致人受傷，被告等均有過失，而本件送
    請臺灣省行車事故覆議鑑定委員會鑑定結果，亦認被告丙○○駕駛自小客車，行
    經無號誌交岔路口，左方車未暫停讓右方車先行，為肇事主因，被告甲○○駕駛
    自小客車，行經無號誌交岔路口，未減速慢行，為肇事次因，此有臺灣省行車事
    故覆議鑑定委員會府覆議字第八九一六八二號函附卷可參，而被告二人之過失行
    為，與告訴人乙○○、丁○○之受傷間，具有相當因果關係，被告甲○○所辯，
    不足採信，本件事證明確，被告丙○○、甲○○之過失傷害犯行，均堪以認定。
二、核被告丙○○、甲○○所為，均係犯刑法第二百八十四條第一項前段之過失傷害
    罪。爰審酌被告二人之過失程度、對被害人所造成之傷害及犯罪後均尚未與被害
    人達成和解、賠償損害等一切情狀，分別量處如主文所示之刑，並分別諭知易科
    罰金（被告丙○○行為後，刑法第四十一條業於九十年一月十日修正公布，於同
    年月十二日生效，而修正後之刑法第四十一條第一項，將原得易科罰金者之範圍
    ，由僅限於犯最重本刑為三年以下有期徒刑之罪擴大至犯最重本刑為五年以下有
    期徒刑之罪，二相比較，以修正後之刑法第四十一條第一項之規定，有利於被告
    ，自應依刑法第二條第一項前段之規定，適用裁判時之法律即修正後刑法第四十
    一條第一項之規定，而對被告丙○○宣告之刑諭知易科罰金之折算標準。）及易
    服勞役之折算標準，以資懲儆。
三、公訴意旨另以：被告甲○○駕駛上開自小客車於上揭時地撞及告訴人兼被告丙○○所駕駛ＦＴ─七七七二號之自小客車，致丙○○受有左臉壓扭傷臉痛之傷害，
    因認被告甲○○涉有刑法第二百八十四條第一項前段之過失傷害罪云云，惟按告
    訴乃論之罪，告訴人於第一審辯論終結前得撤回其告訴，又告訴經撤回者，應諭
    知不受理之判決，刑事訴訟法第二百三十八條第一項、第三百零三條第三款分別
    定有明文。本件告訴人丙○○告訴被告甲○○傷害案件，起訴書認係觸犯刑法第
    二百八十四條第一項前段過失傷害之罪，依同法第二百八十七條前段之規定，須
    告訴乃論。茲據告訴人丙○○撤回告訴，依照首開說明，原應逕為諭知不受理之
    判決。惟此部分與上揭起訴且認有罪之過失傷害丁○○犯行，屬想像競合關係，
    為裁判上一罪，爰不另為不受理判決之諭知，併此敘明。
據上論斷，應依刑事訴訟法第二百九十九條第一項前段、刑法第二條第一項前段、第
二百八十四條第一項前段、第四十二條第二項、修正後刑法第四十一條第一項前段，
罰金罰鍰提高標準條例第一條前段、第二條，判決如主文。
本案經檢察官張慶林到庭執行職務
中      華      民      國    九十      年      八      月    三十一    日
                                  臺灣板橋地方法院刑事第五庭
                                          法  官  林  錫  凱
右正本證明與原本無異。
如不服本判決，應於判決送達後十日內，向本院提出上訴狀。
                                          書記官  林  兆  嘉
中      華      民      國    九十      年      八      月    三十一    日
附錄本案論罪科刑法條全文
中華民國刑法第二百八十四條
(過失傷害罪)
因過失傷害人者，處六月以下有期徒刑、拘役或五百元以下罰金，致重傷者，處一年
以下有期徒刑、拘役或五百元以下罰金。
從事業務之人，因業務上之過失傷害人者，處一年以下有期徒刑、拘役或一千元以下
罰金，致重傷者，處三年以下有期徒刑、拘役或二千元以下罰金。


司法院資訊處製作；財團法人民間司法改革基金會備份。
